# 关于母基金是否合并子基金的相关问题

提问人：hanxiao0826 时间：2021-03-22 19:11:45
陈版，请问一下：背景：母基金A合伙企业，管理人B占0.33%，其他 7 位有限合伙人，其中最大持股比例有限合伙人C公司持股33.00%，基金尚未封闭，后续还会引入投资者。投委会 5 人，C委派 3 人。母基金A设立另一家有限合伙子基金D，D是专项基金，定向投资一个公司E（持有至基金存续期结束），A持股D的比例77%，D合伙协议中约定合伙事项有持股比例2/3以上通过方可决策，按实缴资本进行利润分配，且A享受的可变回报较大（根据项目的IRR有超额收益分配）。A和D的普通合伙人为同一公司。 A公司的有限合伙人中仅 C公司和E公司属同一行业公司，除经济效益外，尚有其他协同效应。 问题： 1 、A合伙企业是否应该将D合伙企业纳入合并报表，D合伙企业是否属于准则中：为A投资活动提供相关服务的子公司。D合伙企业对定向投资的公司E（非控制，持股5%）是否必须调整为交易性金融资产核算。如纳入合并，D的其他合伙人权益怎么核算，E公司尚在亏损阶段。 问题 2 ：从A合伙协议上分析，是否C公司控制了A基金，然后C合并报表系合并A基金的合并报表，而A基金的合并报表合并了子基金D。

回答人：chenyiwei
1 、A合伙企业应该将D合伙企业纳入合并报表。D合伙企业是否属于准则中“为A投资活动提供相关服务的子公司”。D合伙企业对定向投资的公司E（非控制，持股5%）应作为以公允价值计量且其变动计入损益的金融资产核算。合并层面D的其他合伙人的权益确认为负债。
2 、可以理解为“从A合伙协议上分析，C公司控制了A基金，然后C合并报表系合并A基金的合并报表，而A基金的合并报表合并了子基金D”。当然依据主帖中的信息并不能完全确定C可以控制A，但这种可能性很大。

提问人：hanxiao0826 时间：2021-04-09 11:33:02
谢谢陈版主，想继续请教陈版，如上背景，如果母基金A合伙企业对D合伙企业不进行合并处理（豁免），那么A对D是否必须以“公允价值计量且其变动计入损益的金融资产”核算。公允价值以对D合伙企业的评估报告中的净资产确定。（觉得合并报表不是很有必要，因为母基金A合伙企业的上层公司，可以汇总编制合并报表）

回答人：chenyiwei
是这样。